【裁判字號】    97,訴,1538
【裁判日期】    970812
【裁判案由】    清償借款
【裁判全文】
臺灣臺中地方法院民事判決  97年度訴字第1538號
  原      告  彰化商業銀行股份有限公司
  法定代理人  甲○○
  訴訟代理人  乙○○
  被      告  丙○○
  訴訟代理人  丁○○
上列當事人間請求清償借款事件，本院於民國97年7月15日言詞
辯論終結，判決如下：
    主    文
被告應給付原告新臺幣參佰捌拾捌萬捌仟肆佰伍拾伍元，及自民
國九十六年九月二十七日起至清償日止，按年息3.37%計算之利
息，並自民國九十六年十月二十八日起至清償日止，逾期在六個
月內者，按上開利率10%，逾期在六個月以上者，其超過六個月
部分，按上開利率20%計算之違約金。
訴訟費用由被告負擔。
    事實及理由
甲、程序方面：
    按當事人得以合意定第一審管轄法院。但以關於由一定法律
    關係而生之訴訟為限。前項合意，應以文書證之。民事訴訟
    法第24條定有明文。本件依兩造簽訂之授信約定書一般條款
    第12條合意以本院為第一審管轄法院，揆諸前開規定，本院
    自有管轄權。
乙、實體方面：
一、原告主張：被告於民國91年9月27日間曾向原告借款新臺幣
    （下同）411萬元，約定借款期間自91年9月27日至98年9月
    27日止，利率按年息3.37%計收，約定若有一次不履行即喪
    失期限利益，應將全部借款本金利息及違約金等全部一次清
    償，並約定逾期在6個月內，按上開利率10%，逾期在6個月
    以上者，其超過6個月部分，按上開利率20%計算之違約金；
    詎被告就上述借款自96年9月27日起不依約繳款至今尚積欠
    原告本金3,888,455元、利息及違約金，屢經催討仍未獲清
    償且被告均未出面處理。為此，爰依消費借貸之法律關係提
    起本件訴訟。並聲明：如主文第1項所示。
二、被告方面：
  (一)聲明：
    1.駁回原告之訴。
    2.訴訟費用由原告負擔。
  (二)陳述：
    對於消費借貸事實無意見，惟因醫護專校之名額遭教育部刪
    減，致房子無法出租現金週轉不靈，無能力還款，雖被告有
    向原告苗栗分行申請延展利息，惟原告並不同意。
三、得心證之理由：原告主張之事實，業據其提出與所述情節相
    符之授信約定書、借據及放款戶資料一覽表等影本各1份為
    證，尚非無憑，即被告對於有消費借貸之事實亦無爭執，僅
    陳稱因醫護專校之名額遭教育部刪減，致房子無法出租現金
    週轉不靈，無能力還款，雖被告有向原告苗栗分行申請延展
    利息，惟原告並不同意等語，是依本院調查證據之結果，堪
    信原告之主張為真實。從而，原告基於消費借貸之法律關係
    ，請求被告給付如主文第1項所示之本金、利息及違約金，
    為有理由，應予准許。
四、訴訟費用負擔之依據：民事訴訟法第78條。
中    華    民    國    97    年    8    月    12    日
                  民事第四庭    法  官  呂明坤
正本係照原本作成。
如對本判決上訴，須於判決送達後20日內向本院提出上訴狀。
中    華    民    國    97    年    8    月    12    日
                                書記官


司法院資訊處製作；財團法人民間司法改革基金會備份。
